臺灣高等法院刑事裁定
111年度聲字第643號
聲  請  人  臺灣高等檢察署檢察官
受  刑  人  吳欣哲



上列聲請人因受刑人數罪併罰有二裁判以上，聲請定其應執行之
刑（聲請案號：臺灣高等檢察署111年度執聲字第183號），本院
裁定如下：
    主  文
吳欣哲犯如附表所示各罪所處之刑，應執行有期徒刑陸年捌月。
    理  由
一、聲請意旨略以：受刑人吳欣哲（下稱受刑人）因違反毒品危
    害防制條例等數罪，先後經判決確定如附表，應依刑法第53
    條、第51條第5款規定，定其應執行之刑，爰依刑事訴訟法
    第477條第1項聲請裁定等語。
二、按裁判確定前犯數罪者，併合處罰之，而數罪併罰有二以上
    裁判者，應定其應執行之刑，其宣告多數有期徒刑者，於各
    刑中之最長期以上，各刑合併之刑期以下，定其刑期，但不
    得逾30年，刑法第50條、第51條第5款、第53條分別定有明
    文。再按刑事訴訟法第370條第2項、第3項，已針對第二審
    上訴案件之定應執行之刑，明定有不利益變更禁止原則之適
    用，於分屬不同案件之數罪併罰有應更定執行刑者，本於同
    為定刑裁定應為相同處理之原則，法院於裁定定應執行之刑
    時，自仍應有不利益變更禁止原則法理之考量，亦即另定之
    執行刑，其裁量所定之刑期，不得較重於前定之執行刑加計
    後裁判宣告之刑之總和，否則即與法律秩序理念及法律目的
    之內部界限有違（最高法院103年度第14次刑事庭決議及最
    高法院93年度台非字第192號判決意旨參照）。
三、經查： 
  ㈠本院參酌最高法院110年度台抗大字第489號裁定意旨，業已
    向受刑人函詢其對本件之意見，有本院公務電話查詢紀錄表
    、送達證書在卷可考(見本院卷第71、81頁)，合先敘明。
  ㈡受刑人因轉讓禁藥等案件，先後經法院判決判處如附表所示
    之刑，且咸經確定在案（均詳如附表所示），而本院為附表
    所示案件犯罪事實最後判決之法院，有本院被告前案紀錄表
    及各該刑事裁判附卷可稽。又其中受刑人所犯如附表編號1
    所示之案件，為得易服社會勞動之罪；如附表編號2至5之案
    件則為不得易服社會勞動之罪，屬刑法第50條1項但書第4款
    之情形。茲檢察官依受刑人請求聲請定其應執行之刑，此有
    受刑人民國111年1月20日親自簽名之受刑人是否請求檢察官
    聲請定應執行刑聲請狀乙份存卷足參（見本院卷第9頁），
    本院審核認聲請為正當，應定其應執行之刑。
  ㈢爰審酌受刑人所犯如附表編號1所示之轉讓禁藥罪；如附表編
    號3至5所示者均屬惡性較重之販賣第二級毒品罪；如附表編
    號2所示之罪則同為惡性較重之製造第二級毒品罪，嚴重危
    害社會、國家之健全發展；並考量附表編號3至5各罪所侵害
    法益種類、犯罪態樣、手段類似或相同，責任非難重複程度
    較高；暨上開各罪均是助長施用毒品行為猖獗之舉；另斟酌
    本件對全體犯罪應予之整體非難評價程度，暨前述各罪定應
    執行刑之外部界限（各宣告刑中刑期最長之有期徒刑4年以
    上，各刑合併計算之刑期15年5月以下），及不利益變更禁
    止原則（附表編號1所示之罪於最高法院撤銷改判前曾經本
    院將之與附表編號2至5所示之罪定應執行有期徒刑6年10月
    ）等應遵守之內部界限，定其應執行之刑如主文所示。
四、依刑事訴訟法第477條第1項，刑法第50條第1項第4款、第2
    項、第51條第5款、第53條，裁定如主文。
中　　華　　民　　國　　111 　年　　2 　　月　　25　　日
                  刑事第十五庭  審判長法  官  陳芃宇
                                      法  官  陳勇松
                                      法  官  陳俞伶
以上正本證明與原本無異。
如不服本裁定，應於收受送達後五日內向本院提出抗告狀。
                                      書記官  朱家麒
中　　華　　民　　國　　111 　年　　3 　　月　　1 　　日
附表： 
編        號            1          2          3 罪        名  轉讓禁藥罪 製造第二級毒品罪 販賣第二級毒品罪 宣   告   刑  有期徒刑6月 有期徒刑4年 有期徒刑3年7月 犯 罪 日 期  109年3月25至26日間某時 108年10月某日至109年4月21日 109年3月7日19時57分至21時39分許 偵查（自訴）機關年度案號  臺灣基隆地方檢察署109年度偵字第2352、3434、4474號   最後事實審 法    院 臺灣高等法院    案    號 109年度上訴字第4663號    判決日期 110年5月13日   確定判決 法    院 最高法院    案    號 110年度台上字第6134號    確定日期 110年12月8日   可否易科罰金             否           否          否 備        註  臺灣基隆地方檢察署111年度執字第50號 臺灣基隆地方檢察署111年度執字第51號    編號1至5部分，經109年度上訴字第4663號判決定應執行有期徒刑6年10月；上訴後，經最高法院以110年度台上第6134號判決就編號1部分改判處有期徒刑6月。   

編        號            4          5 罪        名  販賣第二級毒品罪 販賣第二級毒品罪 宣   告   刑  有期徒刑3年8月 有期徒刑3年8月 犯 罪 日 期  109年4月9日14時56分至23時20分許 109年4月16日11時47分至22時30分許 偵查（自訴）機關年度案號  臺灣基隆地方檢察署109年度偵字第2352、3434、4474號  最後事實審 法    院 臺灣高等法院   案    號 109年度上訴字第4663號   判決日期 110年5月13日  確定判決 法    院 最高法院   案    號 110年度台上字第6134號   確定日期 110年12月8日  可否易科罰金           否           否 備        註  臺灣基隆地方檢察署111年度執字第51號    編號1至5部分，經109年度上訴字第4663號判決定應執行有期徒刑6年10月；上訴後，經最高法院以110年度台上第6134號判決就編號1部分改判處有期徒刑6月。